臺灣雲林地方法院刑事判決
108年度訴字第907號
公  訴  人  臺灣雲林地方檢察署檢察官
被      告  陳美娟

                    住○○市○鎮區○○里○○路000巷0弄0    號

上列被告因詐欺案件，經檢察官提起公訴（108年度偵字第6745
號、第7103號），本院判決如下：
    主  文
陳美娟無罪。
    理  由
一、公訴意旨略以：
 ㈠被告陳美娟與LINE暱稱自稱「市場部」之真實姓名、年籍不詳
   成年人（下稱「市場部）及其他真實姓名年籍不詳之詐欺集
   團成員，共同基於意圖為自己不法所有及掩飾或隱匿特定犯
   罪所得之本質、來源、去向、所在、所有權、處分權之犯意
   聯絡，由陳美娟於民國108年7月23日、25日，在雲林縣某處
   ，將其所有國泰世華商業銀行帳號000000000000號帳戶（下
   稱甲帳戶）、臺灣中小企業銀行斗六分行帳號00000000000號
   帳戶（下稱乙帳戶）之提款卡及密碼，以每月新臺幣（下同
   ）25,000元之代價，出租給「市場部」作為受詐騙之人匯款
   之用（仍由陳美娟保管甲、乙帳戶之提款卡，起訴書漏載）
   ，並依照「市場部」之指示負責提領甲、乙帳戶內詐欺贓款
   即擔任俗稱「車手」之角色。嗣「市場部」及其所屬之詐騙
   集團成員取得上開帳戶後，分別為下列行為：
 ⒈由該詐騙集團所屬成員於108年7月26日10時16分許，偽以告訴
   人趙蔡寶春姪女名義，以通訊軟體LINE向趙蔡寶春謊稱：因
   做生意急需要錢，叫趙蔡寶春匯錢給她云云，致告訴人趙蔡
   寶春陷於錯誤，於同日在臺北市○○區○○路000號之台北富邦銀
   行松山分行，臨櫃匯款28萬元至乙帳戶，其後，旋遭被告108
   年7月26日12時31分，在斗六市○○路000號台灣中小企業銀行
   斗六分行臨櫃提領19萬元，復於同日12時38、39、40分，在
   台灣中小企業銀行銀行斗六分行以ATM各提領3萬元（共計9萬
   元），將告訴人趙蔡寶春匯入之28萬元提領一空。
 ⒉由該詐騙集團所屬成員於108年7月25日17時1分許，偽以告訴
   人彭子妹友人名義，撥打電話向告訴人彭子妹謊稱：不夠現
   金去處理定存，需要週轉，叫彭子妹匯錢30萬元云云，致告
   訴人彭子妹陷於錯誤，於翌(26)日在新竹縣○○市○○○街000號
   之第一銀行竹北分行，臨櫃匯款30萬元至甲帳戶，其後，旋
   遭被告於108年7月26日13時22分，在斗六市○○路00號1樓國泰
   世華銀行斗六分行臨櫃提領20萬元，復於同日13時37、38、3
   9、40、41分在斗六市○○路000號統一超商慶生門市以ATM各提
   領2萬元（共計8萬元），將告訴人彭子妹匯入之30萬元提領
   一空。
 ⒊被告領取上開款項（共計58萬元）後，於108年7月26日13時41
   分稍後，依「市場部」之指示，交給某詐騙集團所屬女性成
   年成員（起訴書漏載）。
 ㈡因認被告涉犯刑法第339條之4第1項第2款之三人以上共同詐欺
   取財罪及違反洗錢防制法第2條第2款、第14條第1項掩飾或隱
   匿特定犯罪所得之本質、來源、去向、所在、所有權、處分
   權之洗錢罪等語。
二、公訴意旨認被告涉犯上開罪嫌，主要係以下列證據為憑：
  ㈠證人即告訴人趙蔡寶春於警詢之指述（桃檢偵卷第39至41頁
    反面）。
  ㈡證人即告訴人彭子妹於警詢之指述（桃檢偵卷第21至23頁）
    暨告訴人彭子妹之手機畫面翻拍照片（桃檢偵卷第35頁）。
  ㈢報案資料：
  ⒈告訴人趙蔡寶春之內政部警政署反詐騙諮詢專線紀錄表、臺
    北市政府警察局信義分局福德街派出所受理詐騙帳戶通報警
    示簡便格式表、金融機構聯防機制通報單（桃檢偵卷第45至
    49頁）。
  ⒉告訴人彭子妹之內政部警政署反詐騙諮詢專線紀錄表、新竹
    縣政府警察局竹北分局竹北派出所受理詐騙帳戶通報警示簡
    便格式表、金融機構聯防機制通報單、陳報單、受理各類案
    件紀錄表、受理刑事案件報案三聯單（桃檢偵卷第25至31頁
    ；警卷第19至21頁）。
  ㈣告訴人匯款資料：
  ⒈告訴人趙蔡寶春提出之台北富邦銀行匯款委託書影本（桃檢
    偵卷第51頁）。
  ⒉告訴人彭子妹提出之第一商業銀行匯款申請書回條（桃檢偵
    卷第33頁）。
  ㈤國泰世華商業銀行108年8月16日國世存匯作業字第108116061
    號函暨甲帳戶之客戶基本資料查詢、歷史資料交易明細列印
    、對帳單（桃檢偵卷第55至63頁）。
  ㈥臺灣中小企業銀行斗六分行108年9月3日108斗六密字第90030
    號函暨乙帳戶之存款交易明細查詢單、客戶基本資料（桃檢
    偵卷第65至69頁）。
  ㈦被告至國泰世華銀行斗六分行、統一超商慶生門市領款之監
    視器翻拍照片（警卷第18頁）、被告提領時地一覽表（警卷
    第13頁）。
  ㈧被告之甲帳戶提款卡正反面影本、存款存摺封面及內頁影本
    、乙帳戶提款卡正反面影本、存款存摺封面及內頁影本（警
    卷第14至17頁；偵卷第35至39頁）。
  ㈨被告與「市場部」之LINE通訊軟體對話截圖（內容詳附表所
    示）（桃檢偵卷第71至75頁）。
  ㈩被告於警詢、偵查中、本院準備程序及審理時之供述。
三、被告固坦承有與「市場部」以LINE對話聯繫，並拍攝其所有
    之甲、乙帳戶存摺封面之照片後，透過LINE傳送給「市場部
    」；其後，有依「市場部」之指示，於前揭一、㈠⒈⒉所示時
    、地、方式，持其所有之甲、乙帳戶領取前揭一、㈠⒈⒉所示
    之款項，再交給「市場部」所指定之某女子等情，惟堅詞否
    認有為本案三人以上共同犯詐欺取財罪及洗錢罪（即掩飾、
    隱匿特定犯罪所得之來源、去向）之犯意，辯稱：我是在臉
    書上看到求職廣告，就加對方為LINE好友，對方的暱稱是「
    市場部」；我是要應徵財務助理，負責對保，就是幫忙代辦
    貸款之類的工作，因為對方說薪資需要匯款，我才會拍甲帳
    戶之存摺封面照片傳過去，對方又再詢問我有沒有多1個帳
    戶，我想說有工作需要，就再將乙帳戶之存摺封面照片傳過
    去；108年7月25日「市場部」跟我說有客戶要對保，要等通
    知，108年7月26日我才會依「市場部」的指示工作，一開始
    我並不知道「市場部」要我做的工作是領款交給別人，他是
    突然打電話跟我說有客戶的錢要匯進來我的帳戶，我有跟他
    說可以不要收嗎，想要退回去，他說不行，錢已經匯到我的
    帳戶了，我說怕被騙，他就傳公司名片給我，叫我到銀行要
    打電話給他；我到銀行後，有以LINE跟他說錢已經匯進來了
    ，他就要我將錢領出來，並傳明細給他，我才會先到中小企
    業銀行領錢，之後再到國泰世華銀行領錢，最後到統一超商
    領錢，並將58萬元全部交給我不認識的女子，是該女子來找
    我的，「市場部」說對方是廠商；我當時覺得有點怪，但我
    想說既然是別人的錢，我就趕快交給別人，當下沒有想太多
    ，並沒有想到說領錢交給別人是做違法的事情，也沒有為三
    人以上共同詐欺取財及洗錢之意思；後來，我對這個工作有
    疑慮，我不想要繼續，我就辭職了等語。是以，本案爭點在
    於被告是否有基於三人以上共同詐欺取財、洗錢之犯意，而
    為前揭提供帳號、領款及交付款項之行為。
四、經查：
  ㈠被告有申辦上開甲、乙帳戶及提款卡之事實，業據被告坦認
    在案（桃檢偵卷第11頁；偵卷第15頁），並有前揭三、㈤、㈥
    、㈧所示之證據資料附卷可憑，此部分事實，應可認定。
  ㈡前揭一、㈠⒈⒉所示之被害人，有於該部分所載之時間遭詐騙後
    ，分別於前揭時、地臨櫃匯款至被告之甲、乙帳戶，旋遭被
    告提領一空，而遭詐騙得逞等情，有前揭三、㈠至㈧所示之證
    據資料可以佐證，復為被告所不爭執（本院卷第214至216頁
    ），此部分事實應可認定。
  ㈢被告固有將其甲、乙帳戶存摺封面照片傳給他人，並於前揭
    時、地為自甲、乙帳戶領款後交給他人之行為，惟查：
　⒈細觀附表所示被告與「市場部」之LINE對話內容：
　①被告確實有表示自己要應徵「財務助理」工作，其有向「市
    場部」詢問自己的工作內容，「市場部」也有傳公司名片的
    照片給被告，被告並有依「市場部」指示打卡上下班等情；
    又被告是因為「市場部」告知錄取其開始試用，需要提供薪
    資轉帳用帳號，被告才有將甲、乙帳戶之存摺封面照片及自
    己的照片傳給「市場部」之行為，則被告辯稱因為找工作才
    會以LINE與「市場部」聯繫，並且是在與「市場部」聯繫應
    徵工作事宜，才會將甲、乙帳戶存摺封面照片傳給「市場部
    」，應屬有據。
　②被告雖因上開傳送甲、乙帳戶存摺封面照片給「市場部」，
    而使「市場部」得以知悉其甲、乙帳戶之帳號，但被告於本
    院準備程序明白供稱沒有將甲、乙帳戶之存摺、提款卡（含
    密碼）交給別人等語（本院卷第215頁），復於警詢、偵查
    中即能提供其持有中之甲、乙帳戶存摺、提款卡給偵查機關
    影印資料附卷（詳前揭三、㈧所示），且觀豬前揭附表所示
    被告與「市場部」之LINE對話內容，並未顯示被告有同意將
    其甲、乙帳戶之存摺、提款卡（含密碼）以出租方式提供給
    「市場部」，以此獲得每月25,000元租金之情形，自無從逕
    以被告有將甲、乙帳戶之存摺封面照片及自己的照片傳給「
    市場部」，並憑被告片面供稱應徵此份工作的薪水是25,000
    元至28,000元等語（偵卷第17頁），即認被告有意將其甲、
    乙帳戶之提款卡（含密碼），以每月25,000元之代價，出租
    給「市場部」作為使詐騙對象匯款之用。
　③依據被告與「市場部」之LINE對話內容，被告在108年7月26
    日依「市場部」指示自其所有之甲、乙帳戶領款前，並未顯
    示「市場部」曾明白告知被告其實際工作內容是「有人（指
    客戶）會匯款進入被告自己之帳戶，再由被告領出後交給其
    他人（指廠商）」；且針對被告在108年7月26日依「市場部
    」指示自其帳戶領款前，「市場部」以LINE電話與被告聯繫
    之情形，被告是能明白說明：「市場部」是在當天「11時47
    分」與我聯繫時，才提到說客戶有錢要匯到我的帳戶，我跟
    他說可以不要收嗎，我說怕被騙，他就傳他的名片（指公司
    名片）給我（12時0分），叫我到銀行要打電話給他，我才
    會在12時3分回撥電話給他，告訴他我到銀行了等語（本院
    卷第270頁），以此比對本案最早是告訴人趙蔡寶春於當日
    「11時43分」在台北富邦銀行松山分行臨櫃（無摺）匯款28
    萬元至被告之乙帳戶（參桃檢偵卷第47、51頁告訴人趙蔡寶
    春之臺北市政府警察局信義分局福德街派出所受理詐騙帳戶
    通報警示簡便格式表、告訴人趙蔡寶春提出之台北富邦銀行
    匯款委託書影本），而該筆款項是在當日「11時58分」入帳
    至被告乙帳戶（參桃檢偵卷第67頁乙帳戶之存款交易明細查
    詢單）等情，足徵被告辯稱「市場部」告知有人匯款至其帳
    戶時，已經來不及拒絕，當下的想法是既然是別人的錢，只
    想就趕快交給別人，沒有想說領錢交給別人是做違法的事情
    乙節，尚非全然子虛。
　⒉按販賣或出租金融帳戶予詐欺集團成員作為犯罪使用，將會
    遭受刑事追訴及民事賠償，業經政府多方宣導周知，多數犯
    罪者亦因此遭到司法判刑制裁，詐欺集團成員藉由傳統收購
    手法蒐集人頭金融帳戶之管道，已較為困難，故邇來藉由刊
    登廣告，假借應徵工作之名，同時利用求職者急於謀職，往
    往願意遷就僱用者要求之弱點，因而受騙交付金融帳戶資料
    者，並趁帳戶提供者未及發覺前，充為人頭帳戶而供詐欺取
    財使用者，乃時有所聞，此非僅憑學識、工作或社會經驗即
    可全然知悉。況且，社會上不法份子為遂其詐欺之目的，事
    先必備有一番說詞，詐欺他人財物之手法亦不斷推陳出新，
    一般民眾為其等能言善道之說詞所惑而受騙，屢見不鮮，一
    般民眾既會因詐騙集團成員施用詐術而陷於錯誤，進而交付
    鉅額財物，則金融帳戶之持有人即非無可能因相同原因陷於
    錯誤，而將金融帳戶資料（如帳號）告知他人，甚至依指示
    從自己所有之帳戶領款後交付給他人，自不能徒以客觀合理
    之智識經驗為基準，遽推論陷入其中的求職者，必具相同警
    覺程度，而對構成犯罪之事實必有預見；亦即，無法排除確
    實有人因誤信應徵工作需要而提供帳戶資料，並依主管指示
    從自己帳戶內領款後交付給他人之可能，自無從率爾認定應
    徵工作者將帳號提供給他人，進一步依指示從自己所有之帳
    戶領款後交付給他人，即有共同詐款取財（即擔任取款「車
    手」）之認知及直接故意（或間接故意）。查：
　①檢察官雖於本院審理時主張：被告對於工作內容不是很瞭解
    ，甚至有所懷疑，才會在108年7月25日詢問「市場部」接工
    作時可否請男朋友陪同，且被告至少在108年7月26日領款時
    ，已經認知到這份工作可能涉及違法，但不是很在乎，而具
    有詐欺取財之不確定故意，被告才會在108年7月29日向「市
    場部」辭職，否則這份工作的內容看起來是輕鬆的，卻可以
    每月領到25,000元，被告應該不需要離職；被告與詐騙集團
    成員間，應該也有一定聯繫存在，有一定信任關係，否則怎
    麼會讓素未謀面又無交情的被告去領高達58萬元之款項，而
    不擔心被告會捲款逃跑等語。
　②然被告已明白解釋稱：我之前是在工廠工作，沒有接觸過財
    務助理工作，也沒有人來帶，才想說請男朋友陪我，後來「
    市場部」就說要延後等語（本院卷第279頁），此部分所辯
    與常情尚無不符，實難以被告曾詢問可否請男朋友陪同乙節
    ，即認被告已經懷疑到自己可能參與違法工作；再者，關於
    被告領款時主觀之想法，依被告與「市場部」之LINE對話內
    容，對照前揭被告所述〈即「市場部」指示被告領款時，是
    直接告知被告客戶已經將款項匯入其帳戶內，無法退回，被
    告雖覺得奇怪，但一心只想趕快將別人的錢（指客戶）交給
    別人（指廠商）乙情〉，參以「市場部」於108年7月26日11
    時47分至13時53分，一直與被告保持聯繫，等於一直掌控著
    被告之行蹤等情，應認被告當時心中雖有疑慮，但因處在被
    不斷說服及督促著要去完成此次領款、交款工作任務之狀態
    下，才會依據「市場部」之指示為本案領款及交款行為，也
    因為工作、社會經驗不足，警覺程度太低，而未能即時採取
    防範措施（如報警、尋求銀行行員協助等），此從被告交付
    款項後，才於同日14時向「市場部」詢問「不好意思，我想
    瞭解一下，同一個人為什麼要分兩家銀行領」，並在兩天後
    即108年7月19日始提出辭職，亦可佐證。從而，以被告當時
    所處狀況，實難認被告為前揭領款行為時，即已預見到自己
    可能在參與違法行為，而具有詐欺取財之不確定故意。
　⒊據此，本案實不能排除被告就是為了求職，經由「市場部」
    之引導，在被說服一切是為工作需要之情形下，而將其甲、
    乙帳戶之存摺封面傳送給「市場部」，因而使「市場部」得
    知其帳號，其後並依「市場部」指示將匯入其甲、乙帳戶內
    款項領出後交給「市場部」所指示之人等情。是以，依檢察
    官所提出之證據資料，僅能認定上述㈠㈡所載之事實，尚不足
    以證明被告是與「市場部」及其他詐騙集團成員，意圖為自
    己不法之所有，共同基於三人以上詐欺取財、洗錢之犯意聯
    絡，而將其甲、乙帳戶之提款卡（含密碼）以25,000元之代
    價出租給「市場部」，並負責擔任領取詐騙款項「車手」工
    作，而成立起訴書所指之三人以上共同詐欺及洗錢罪。
五、綜上所述，本院對於被告是否有為本案三人以上共同詐欺取
    財及洗錢之主觀犯意，猶有合理懷疑，檢察官所舉之證據與
    指出之證明方法尚不足使本院形成被告有罪之確信，依罪疑
    惟輕之證據法則，本院應為被告有利之認定，對被告諭知無
    罪。
六、依刑事訴訟法第301 條第1 項，判決如主文。
本案經檢察官江金星提起公訴，檢察官蕭仕庸到庭執行職務。
中    華    民    國  110     年    2    月    9      日
                  刑事第六庭    審判長法  官  梁智賢 
                                      法  官  蘇珈漪 
                                      法  官  陳雅琪 
以上正本證明與原本無異。　　　　　　　　　　　　　　　　　　　 
如不服本判決，應於判決送達後20日內，向本院提出上訴狀。（
須附繕本）
                                      書記官  林家莉
 
中    華    民    國  110     年    2    月    9      日
附表：
【7月13日週六】 被      告：你好 我叫陳美娟 我是應徵財務助理的新人（15：45） 「市場部」（照片為男性）：你好，目前有在上班嗎（17：33） 被      告：沒有（17：33） 「市場部」：我安排上班時間通知你（17：34） 被      告：好的（17：35）  【7月16日週二】 「市場部」：安排7月22日上班可以嗎？（13：21） 被      告：可以（17：42）            但是我第一次接觸這類的工作，很多東西我都不太熟知（17：47） 「市場部」：好的，上班之前我會安排跟你溝通（18：11） 被      告：好的（18：11）  【7月21日週日】 「市場部」：7月22好上班時間九點至17點辦下班，再找我直接打卡，某             某誰上下班就可以了，你每天上下班打卡紀錄我都要截圖給             人事部做登記，遲到等都會扣到全勤部分，要準時打卡，打             卡後再等我安排工作，剛開始試用期間工作量不會安排很多             ，有工作安排都會提早通知你準備，工作時間要注意通知習             慣回覆，手機要保持有電，離職要提前一星期申請否則不計             薪，有什麼不清楚或不懂的再問我（20：47） 被      告：了解（21：42）             那我工作內容大部分都是往外跑嗎？（21：43） 「市場部」：你起來的時候先找我打卡再等我通知安排（21：43） 被      告：好的（21：43）  【7月22日週一】 被      告：陳美娟上班（9：00） 「市場部」：好的，等通知安排工作（9：00） 被      告：好的（9：03）             請問我之後打卡可以提早5分鐘左右打嗎？（9：10） 「市場部」：可以（9：10） 被      告：好的 謝謝（9：10） 「市場部」：不客氣（9：11）             你現在先去吃飯，好了告訴我（12：12） 被      告：好的（12：12）             好了（12：30） 「市場部」：好的，你先等通知，因為市場部還在吃飯一點後（12：31） 被      告：好的（12：32）             陳美娟 下班（17：30） 「市場部」：好的，市場部今天沒安排，所以可能分配明天（17：39） 被      告：好的（17：42）  【7月23日週二】 被      告：陳美娟上班（8：55） 「市場部」：好的（8：58）             你薪轉的部分要用哪一家的，拍給我 我要給人事部（9：35） 被      告：《傳送甲帳戶存摺封面照片》 「市場部」：好的（9：37） 被      告：陳美娟下班（17：30） 「市場部」：好的（17：53）  【7月24日週三】 被      告：陳美娟上班（8：55） 「市場部」：好的（8：56） 被      告：陳美娟下班（17：30） 「市場部」：好的，明天安排溝通工作事項（17：52） 被      告：好的（17：55）  【7月25日週四】 被      告：陳美娟上班（8：56） 「市場部」：好的（8：56）             在嗎（12：07） 被      告：在（12：07） 「市場部」：你吃了嗎（12：07） 被      告：吃了（12：07） 「市場部」：這麼快（12：07） 被      告：30分就吃了（12：07） 「市場部」：你在家裡還是外面（12：08） 被      告：在家（12：08） 「市場部」：《撥打電話聯繫14分39秒》（12：23） 被      告：《傳送乙帳戶存摺封面照片》（12：29）             《傳送被告自己的照片》（12：29） 「市場部」：好的（12：30）             你先把東西整理一下，等一下等通知，手機一定要有電 （12：30）             也要注意通知即時回覆（12：30） 被      告：好的（12：31）             不好意思，請問等下我可以請別人陪同嗎？（12：49） 「市場部」：？（13：01）             是誰呢（13：01） 被      告：我男朋友，因為我第一次接觸這類的工作，所以有點不放心             （13：02） 「市場部」：這個部分也還好，他不用上班嗎（13：03） 被      告：今天放假（13：03） 「市場部」：日後你也是要一個人作業（13：04） 被      告：這部分我了解，就是第一次希望有人陪同（13：04） 「市場部」：了解（13：05）             你先等通知（13：07） 被      告：好的（13：07）             請問是延後到明天了嗎？（15：48） 「市場部」：我問下（15：49）             目前二件直接匯款了，等下來有一件不確定，等通知（16：03） 被      告：好的（16：03） 「市場部」：陳美娟 下班（17：31）  【7月26日週四】 被      告：陳美娟上班（8：55） 「市場部」：好的，等通知（9：00） 被      告：好（9：03） 「市場部」：你準備下（9：50） 被      告：好（9：50） 「市場部」：《撥打電話聯繫54秒》（9：51）             你先利用時間吃飯好了告訴我（11：15） 被      告：好的（11：16）             好了（11：43） 「市場部」：好的，你是在家嗎（11：44） 被      告：是的（11：44） 「市場部」：《撥打電話聯繫1分48秒》（11：47）             《傳送澳展融資有限公司（含記載公司統一編號、地址、電話）經理王永泉（含記載LINE、E-MAIL：帳號）之名片》（12：20） 被      告：《撥打電話聯繫4分13秒》（12：03）             《取消撥打電話》（12：03） 「市場部」：《撥打電話聯繫5秒》（12：04）             《撥打電話聯繫2分0秒》（12：06） 被      告：已經收到了（12：04）            《傳送匯款收據照片》（12：14） 「市場部」：數字對的（12：15）             你等我一下我問一下財務（12：15） 被      告：好的（12：15） 「市場部」：《撥打電話聯繫1分56秒》（12：18） 被      告：已經到我了（12：24） 「市場部」：好（12：24） 被      告：已經取好款了（12：34） 「市場部」：你外面等我一下，我聯絡一下（12：35） 被      告：好的（12：35） 「市場部」：《撥打電話聯繫49秒》（12：38） 被      告：《撥打電話聯繫1分26秒》（12：44）             《撥打電話聯繫1分20秒》（12：49）             《傳送存摺內頁照片》（12：50） 「市場部」：好（12：50）             到了嗎（12：53） 被      告：我在7-11門考（12：53） 「市場部」：好，你等下對方（12：53） 被      告：好的（12：54） 「市場部」：《撥打電話聯繫30秒》（12：56）             《撥打電話聯繫44秒》（12：57）             《未接來電》（12：59）             《撥打電話聯繫1分21秒》（13：01）             《撥打電話聯繫43秒》（13：05） 被      告：《傳送ATM螢幕顯示之交易明細照片》（13：10） 「市場部」：對（13：10）            《撥打電話聯繫56秒》（13：11） 被      告：不多3、4個人 「市場部」：《撥打電話聯繫》（13：17） 被      告：《撥打電話聯繫21秒》（13：16）             《傳送存摺內頁照片》（13：28） 「市場部」：好（13：28）             到了發告訴我（13：28） 被      告：我到了（13：33） 「市場部」：等一下我問一下（13：33）             《撥打電話聯繫1分22秒》（13：26）             好了打給我 （13；36）             《撥打電話聯繫14秒》（13：37）             《撥打電話聯繫35秒》（13：43） 被      告：《傳送存摺內頁照片》（13：48） 「市場部」：可以（13：49）             你先找個超商坐一下，等通知，還有一進另外一個廠家（13：49）              ？（13：53）             收到嗎（13：53） 被      告：好的（13：53）             不好意思 我想了解一下 同一個人為什麼要分兩家銀行領（14：00） 「市場部」：等下（14：00）            《撥打電話聯繫2分30秒》（14：09） 被      告：陳美娟下班（17：30） 「市場部」：好的（18：41）  【7月29日週一】 被      告：不好意思，經過兩天考慮，我覺得我可能不太適合這個職               位，所以想直接離職。實在對公司很不好意思（05：44） 「市場部」：了解，沒關係（9：07）